【裁判字號】    94,重訴,265
【裁判日期】    950328
【裁判案由】    拆屋還地
【裁判全文】
臺灣板橋地方法院民事判決             94年度重訴字第265號
原      告  財團法人台北縣三峽長福巖清水祖師公
法定代理人  丙○○
訴訟代理人  周嬿容律師
被      告  台北縣三峽鎮三峽國民小學
法定代理人  庚○○
被      告  甲○○
            辛○○
            丁○○
            壬○○○
上五人共同
訴訟代理人  朱增祥律師
複 代 理人  金志雄律師
被      告  戊○○
            己○○○
上六人共同
訴訟代理人  陳銘堂律師
被      告  台北縣政府
法定代理人  乙○○
訴訟代理人  朱增祥律師
上列當事人間請求拆屋還地事件，經本院於民國95年3 月14日言
詞辯論終結，判決如下：
    主  文
被告台北縣三峽鎮三峽國民小學應將坐落台北縣三峽鎮○○段第
玖肆地號土地上如附圖九四（Ａ）所示（面積貳貳參點零捌平方
公尺）之門牌號碼台北縣三峽鎮○○路一八四巷一號建物、如附
圖九四（Ｃ）所示（面積壹零捌點捌壹平方公尺）之門牌號碼台
北縣三峽鎮○○路一八四巷二號建物、如附圖九四（Ｅ）所示（
面積壹伍參點陸參平方公尺）之門牌號碼台北縣三峽鎮○○路一
八四巷三號建物、如附圖九四（Ｄ）所示（面積壹參玖點參壹平
方公尺）之門牌號碼台北縣三峽鎮○○路一八四巷四號建物拆除
，將上開土地返還原告。
被告甲○○應自坐落台北縣三峽鎮○○段第玖肆地號土地上如附
圖九四（Ａ）所示（面積貳貳參點零捌平方公尺）之門牌號碼台
北縣三峽鎮○○路一八四巷一號建物遷出。
被告辛○○應自坐落台北縣三峽鎮○○段第玖肆地號土地上如附
圖九四（Ｃ）所示（面積壹零捌點捌壹平方公尺）之門牌號碼台
北縣三峽鎮○○路一八四巷二號建物遷出。
被告壬○○○應自坐落台北縣三峽鎮○○段第玖肆地號土地上如
附圖九四（Ｅ）所示（面積壹伍參點陸參平方公尺）之門牌號碼
台北縣三峽鎮○○路一八四巷三號建物遷出。
被告戊○○、己○○○應自坐落台北縣三峽鎮○○段第玖肆地號
土地上如附圖九四（Ｄ）所示（面積壹參玖點參壹平方公尺）之
門牌號碼台北縣三峽鎮○○路一八四巷四號建物遷出。
原告其餘之訴駁回。
訴訟費用由被告台北縣三峽鎮三峽國民小學、甲○○共同負擔百
分之二十七；由被告台北縣三峽鎮三峽國民小學、辛○○共同負
擔百分之十三；由被告台北縣三峽鎮三峽國民小學、壬○○○共
同負擔百分之十九；由被告台北縣三峽鎮三峽國民小學、戊○○
、己○○○共同負擔百分之十七，餘由原告負擔。
本判決第一項於原告以新台幣壹仟零參拾萬元為被告台北縣三峽
鎮三峽國小供擔保後，得假執行。但被告台北縣三峽鎮三峽國小
如以新台幣參仟零捌拾玖萬玖仟零參拾捌元為原告預供擔保後，
得免為假執行。
本判決第二項於原告以新台幣伍萬元為被告甲○○供擔保後，得
假執行。但被告甲○○如以新台幣捌萬元為原告預供擔保後，得
免為假執行。
本判決第三項於原告以新台幣伍萬元為被告辛○○供擔保後，得
假執行。但被告辛○○如以新台幣捌萬元為原告預供擔保後，得
免為假執行。
本判決第四項於原告以新台幣伍萬元為被告壬○○○供擔保後，
得假執行。但被告壬○○○如以新台幣捌萬元為原告預供擔保後
，得免為假執行。
本判決第五項於原告以新台幣伍萬元為被告戊○○、己○○○供
擔保後，得假執行。但被告戊○○、己○○○如以新台幣捌萬元
為原告預供擔保後，得免為假執行。
原告其餘假執行之聲請駁回。
    事實及理由
一、程序方面：
  (一)被告台北縣政府於起訴後法定代理人變更為乙○○，並經新法定代理人乙○○具狀聲明承受訴訟，於法並
    無不合，亦應准許。
  (二)原告於起訴後追加己○○○、台北縣政府為被告，因請求之
    基礎事實同一，符合民事訴訟法第255 條第1 項但書第2 款
    規定，應予准許。
  (三)原告主張因被告等所分別占有之門牌號碼台北縣三峽鎮○○
    路184 巷1 、2 、2-1 、3 、4 號5 間房屋之建築物產權，
    因屬「縣有」，故追加台北縣政府為被告等語。然地方自治
    團體所有之財產，實際上由該團體之機關管理，關於該地方
    自治團體之財產而涉訟者，應以該實際上管理之機關為訴訟
    當事人。本件據原告所提之台北縣政府94年8 月25日北府財
    產字第0940601411號函所載明被告等占有之上開系爭5 間建
    物之建築物產權係屬「縣有」等字樣，乃為地方自治法人「
    台北縣」所有，並非台北縣政府所有，而門牌號碼台北縣三
    峽鎮○○路184 巷1 、2 、3 、4 號四間房屋既實際上自日
    據時期以來、同路巷2-1 號房屋自62年建造完成以來，即均
    由該縣有財產之管理機關即被告台北縣三峽鎮三峽國民小學
    （下稱三峽國小）所管理，則原告除列三峽國小為被告外，
    復又追加該縣有財產之另一機關即台北縣政府為被告，則就
    對被告台北縣政府部分追加起訴部分，應屬無保護必要，欠
    缺權利保護要件，該部分應予駁回。
二、原告主張：
  (一)原告所有之坐落台北縣三峽鎮○○段第94地號土地（下稱系
    爭土地，重測前為三峽鎮○○段○○段第108 地號土地），
    遭被告三峽國小無權占有，搭建宿舍5 棟，門牌號碼分別為
    三峽鎮○○路184 巷1 、2 、2-1 、3 、4 號（下稱系爭1
    、2 、2-1 、3 、4 號房屋），供教職員居住使用，惟原配
    住人均已不在職，或已死亡或退休，其中系爭1 號房屋現由
    被告甲○○無權占用，系爭2 號房屋現由被告辛○○無權占
    用，系爭2-1 號房屋在由被告丁○○無權占用，系爭3 號房
    屋現由被告壬○○○無權占用，系爭4 號房屋現由被告戊○○及己○○○無權占用，並均有翻修增建。原告多次請求被
    告三峽國小拆除系爭5 間房屋返還系爭土地，均無結果，復
    於94年6 月13日委請律師函請被告等人遷出並返還系爭土地
    ，雖被告三峽國小於94年6 月16日函知現住人即被告甲○○
    、辛○○、丁○○、壬○○○、戊○○、己○○○等人於文
    到10日內遷出並拆除建物返還土地，惟迄未置理，致原告受
    有損害。爰基於民法第767 條規定，請求被告等分別拆除所
    無權占用系爭土地上之建物，並將系爭土地返還原告等語。
  (二)聲明請求：(1)被告三峽國小、甲○○應將坐落系爭土地上如
    附圖94(A) 所示、面積223.08平方公尺之系爭1 號房屋拆除
    ，並將上開土地返還原告。(2)被告三峽國小、辛○○應將坐
    落系爭土地上如附圖94(C) 所示、面積108.81平方公尺之系
    爭2 號房屋拆除，並將上開土地返還原告。(3)被告三峽國小
    、丁○○應將坐落系爭土地上如附圖94(B) 所示、面積192.
    54平方公尺之系爭2-1 號房屋拆除，並將上開土地返還原告
    。(4)被告三峽國小、壬○○○應將坐落系爭土地上如附圖94
    (E) 所示、面積153.63平方公尺之系爭3 號房屋拆除，並將
    上開土地返還原告。(5)被告三峽國小、戊○○、己○○○應
    將坐落系爭土地上如附圖94(D) 所示、面積139.31平方公尺
    之系爭4 號房屋拆除，並將上開土地返還原告。(6)願供擔保
    請准宣告假執行。（原告對被告台北縣政府之請求，如前所
    述，業已判決駁回）。
二、被告則以：
  (一)系爭1 、2 、3 、4 號等四間房屋，係被告三峽國小於光復
    時接收自日本政府，並於光復後分別配給三峽國小教職員江
    天洪（即被告甲○○之夫）、陳三桂（即被告辛○○之父）
    、被告壬○○○、張志英（即被告戊○○之父、被告己○○○之夫），做為眷屬宿舍。系爭2-1 號房屋為配住予被告丁○○之校長宿舍，則於62年間由被告三峽國小專案向台北縣
    政府申請補助全額經費興建而成，當時已取得原告出具之土
    地使用權同意書，並申領67年使字第1137號之使用執照在案
    ，足證被告三峽國小在系爭土地上蓋有系爭2-1 號房屋宿舍
    及其餘被告基於三峽國小之分配進住宿舍等均為有權占有。
  (二)行政院79年5 月11日台（79）人政肆字第19250 號函規定：
    「各機關工友（含技工、駕駛）退職後，其於72年4 月29日
    『事務管理規則』修正前配住之『眷屬宿舍』准予續住至宿
    舍處理時為止。」嗣行政院人事行政局再於80年1 月17日發
    布80局肆字第02597 號函釋：「…各機關學校經管之眷舍，
    雖未依規定列報處理，惟如為應機關學校需要，必須處理者
    ；亦應屬上開院函所稱『宿舍處理』之範圍」。系爭5 間房
    屋均屬被告三峽小學配住予其餘被告等人之眷屬宿舍，依上
    開行政院函規定，其餘被告等自得合法續住至宿舍處理時為
    止。被告甲○○、辛○○、黃楊秀芬、己○○○等因其亡夫
    、亡父或本人獲配住入系爭宿舍，均係在37、38年間，迄今
    已50餘年，倘非渠等有權配住宿舍使用系爭土地，為何原告
    竟懈怠於其為所有權人得追討土地權利達50餘年之久？
  (三)當初申請興建系爭2-1 號房屋之61建字第2266號建造執照卷
    內確有原告蓋章簽立之土地使用權同意書1 紙，該土地使用
    同意書並經縣府建設局編號為「000000000000」後編入檔卷
    ，則依最高法院78年度台上字第681 號判決意旨所示，本件
    土地使用權同意書即已成為公文書，應推定為真正，則配住
    予被告丁○○之宿舍使用系爭土地，自屬有權使用。又上開
    土地使用權同意書既明載面積為「401 坪」，較當時之土地
    面積1291.22 平方公尺（即重測後之文化段93地號面積104.
    81平方公尺加94地號面積1186.41 平方公尺，相當約390.59
    坪）多出約10坪，是原告同意將系爭土地全部讓由被告三峽
    國小建築永久式宿舍，亦即明示追認配住予其他被告甲○○
    、辛○○、黃楊秀芬、己○○○等4 人之日據時宿舍亦得有
    權使用系爭土地之意。
  (四)依民法第27條第2 項及原告之捐助章程第20條：「董事長綜
    理一切會務對外代表本巖…。」規定，則無論係被告丁○○
    所提、或61建字第2266號建造執照卷內所附之土地使用權同
    意書，系爭兩份土地使用權同意書均於「基地主」下載明原
    告全銜「財團法人台北縣三峽長福巖清水祖師公」，並蓋用
    「財團法人臺北縣三峽長福巖清水祖師公董事長印」之代表
    印章，是該土地使用權同意之行為，依法即為原告自身所為
    ，當然由原告承受等語，資為抗辯。
  (五)答辯聲明：原告之訴及假執行之聲請均駁回；如受不利之判
    決，願供擔保請准宣告免為假執行。
三、兩造不爭執事項：
  (一)系爭土地為原告所有。
  (二)系爭1 、2 、3 、4 號四間房屋，係被告三峽國小於光復時
    接收自日本政府，並於光復後分別陸續配給三峽國小教職員
    江天洪（即被告甲○○之夫）、陳三桂（即被告辛○○之父
    ）、被告壬○○○、訴外人張志英（即被告戊○○之父、被
    告己○○○之夫），做為眷屬宿舍。另系爭2-1 號房屋係配
    住予被告丁○○之校長宿舍，乃62年間由被告三峽國小專案
    向台北縣政府申請補助全額經費興建而成，並經申領67年使
    字第1137號之使用執照在案，惟該房屋未辦理第一次保存登
    記。系爭1 、2 、3 、4 號等四棟房屋亦均未辦理保存登記
    。
  (三)系爭1 號房屋占用如附圖94(A) 所示、面積223.08平方公尺
    範圍之系爭土地。系爭2 號房屋占用如附圖94(C) 所示、面
    積108.81平方公尺之系爭土地。系爭2-1 號房屋占用如附圖
    94(B) 所示、面積192.54平方公尺之系爭土地。系爭3 號房
    屋占用如附圖94(E) 所示、面積153.63平方公尺之系爭土地
    。系爭4 號房屋占用如附圖94(D) 所示、面積139.31平方公
    尺之系爭土地。
  (四)系爭1 號房屋現由被告甲○○占用，系爭2 號房屋現由被告
    辛○○占用，系爭2-1 號房屋現由被告丁○○占用，系爭3
    號房屋現由被告壬○○○占用，系爭4 號房屋現由被告戊○○、己○○○占用。
  (五)台北縣政府61年建字第2266號建造執照卷內之土地使用權同
    意書、及被告丁○○持有之土地使用權同意書上，所蓋之原
    告「董事長章」，形式皆為真正。
四、按以無權占有為原因，請求返還土地者，占有人對土地所有
    權存在之事實無爭執，而僅以非無權占有為抗辯者，土地所
    有權人對其土地被無權占有之事實無舉證責任，占有人自應
    就其取得占有係有正當權源之事實證明之（最高法院85年度
    台上字第1120號判決參照）。本件系爭土地為原告所有，有
    土地登記簿謄本在卷可稽，並為被告所不爭執，自堪信為真
    實。原告主張被告為無權占有其所有之系爭土地，為被告否
    認，並以上開情詞置辯，依上開說明，自應由被告就占有系
    爭土地之合法權源乙節，負舉證之責。查：
  (一)就被告丁○○所占有之系爭2-1號房屋部分：
    1.被告丁○○所占有之系爭2-1 號房屋，係62年間由被告三
      峽國小專案向台北縣政府申請補助全額經費興建而成，並
      經申領67年使字第1137號之使用執照在案，惟未辦理第一
      次保存登記等事實，為兩造不爭執，並經本院向台北縣政
      府調取61峽建字第2266號建造執照及67峽使字第1137號使
      用執照卷宗查閱屬實，堪信為真。被告丁○○辯稱該屋當
      時由被告三峽國小起造之初，確有經原告同意，並由原告
      出具土地使用權同意書以供申請建造執照等語，原告雖予
      否認。惟查，經本院調取申請興建系爭2-1 號房屋之61峽
      建字第2266號建造執照卷宗，其內確附有出具日期為61年
      11月30日出具、部分為打字、部分為手寫記載之土地使用
      權同意書，內容載明：「茲有台北縣三峽鎮三峽國民小學
      校長丁○○擬在本縣三峽鎮○○路16號本人所有公館後小
      段地號一０八之內面積四０一坪之土地建築永久式宿舍，
      業經本人完全認可茲為申請營造執照特予證明。」，並記
      載「基地主：財團法人臺北縣三峽長福巖清水祖師公」字
      樣，其下緊接蓋用有原告自認形式真正之「財團法人臺北
      縣三峽長福巖清水祖師公董事長之印」之印文1 枚（見61
      峽建字第2266號建造執照卷第5 頁）。另被告丁○○則提
      出日期為62年6 月、完全均為手寫記載之另份土地使用權
      同意書，記載：「茲有台北縣三峽鎮三峽國民小學擬在本
      縣三峽鎮○○路本人所有公館後段公館後小段一０八地號
      之面積全筆平方公尺之土地建築永久式宿舍。業經本人完
      全認可茲為申請營造執照特予證明。」字樣，並亦記載「
      基地主：財團法人臺北縣三峽長福巖清水祖師公，劉鉅篆
      」字樣，其下緊接蓋用有原告自認形式真正之「財團法人
      臺北縣三峽長福巖清水祖師公董事長之印」之印文1 枚（
      見本院審理卷第208 頁）。上開兩份土地使用權同意書，
      記載內容雖略有不同，惟就係原告以其名義，同意被告三
      峽國小在原告所有系爭土地上建築永久式宿舍之意，並均
      蓋用原告所自認形式真正之「財團法人臺北縣三峽長福巖
      清水祖師公董事長之印」之印文等節，則屬一致，堪認被
      告丁○○所辯系爭2-1 號房屋，業經原告同意而建造，非
      無權占用系爭土地等語，為可憑採。
    2.原告雖稱：上開兩份土地使用權同意書上之原告董事長印
      文雖為真正，然皆係為「董事長章」，並非原告之章，依
      一般情形法人之代表人為法人為法律行為時，皆應加蓋大
      小章，或有僅蓋大章之情形，然未見僅蓋小章者，否則將
      無法分辨該行為係法人所為或係代表人個人所為，故上開
      兩份同意書皆與原告無涉等語。然按「董事就法人一切事
      務，對外代表法人」，民法第27條第2 項定有明文，且就
      原告所提「財團法人台北縣三峽長福巖清水祖師公捐助章
      程」第20條亦載明：「董事長綜理一切會務對外代表本巖
      …。」，上開兩份土地使用權同意書，均係以基地主「財
      團法人台北縣三峽長福巖清水祖師公」之原告名義所出具
      ，且其下均蓋用原告自認形式真正之「財團法人臺北縣三
      峽長福巖清水祖師公董事長之印」印文，並非係蓋用「劉
      鉅豪」私人印章，則於外觀上自已表明係原告之代表人機
      關（董事長劉鉅豪）代表原告所為之行為，其法律效果當
      然歸屬於原告，並無原告所稱無法分辨該行為係法人所為
      或係代表人個人所為之情形存在。故原告該部分主張，要
      無可採。被告三峽國小及被告丁○○所辯系爭2-1 號房屋
      被告三峽國小及丁○○為有權占有等語，洵為有據。
    3.至於原告雖主張依內政部93年7 月1 日台內民字第093006
      7169號函所發布「寺廟申請處分或變更不動產或法物程序
      須知」第二點，可知「土地提供使用」屬處分法人之財產
      行為；依監督寺廟條例第八條規定，寺廟之不動產及物，
      非經所屬教會之決議，並呈請該管官署許可，不得處分或
      變更；再依原告章程第24條第2 項規定，法人財產處分應
      全體信徒代表三分之二以上出席，出席信徒三分之二同意
      行之，與修改章程條件同列。故本件同意處分法人財產之
      事項既未依捐助章程召開信徒大會決議同意，復未報請主
      管機關核准，顯有違反捐助章程及法令規定，依法不生效
      力等語。惟查，系爭兩份土地使用權同意書乃於61、62年
      間所書立，當時之原告章程第24條固規定：「信徒代表大
      會…但遇有左列事項應全體信徒代表三分之二以上出席，
      出席信徒代表三分之二以上同意行之：…二財產處分。」
      ，此經本院調取本院原告56年間向本院聲請變更登記之56
      法登字第17號卷宗查閱屬實足徵（該案卷併入42年法登字
      第22號法人登記卷內歸檔），而當時所謂處分，並不包括
      土地提供予他人使用在內。而內政部發布「寺廟申請處分
      或變更不動產或法物程序須知」係於93年7 月1 日，故依
      行為適用行為時之法律及法律不溯及既往原則，即不得依
      93 年 間內政部發布之命令規定適用61、62年之系爭土地
      使用同意書之效力。是原告上開出具之系爭兩份土地使用
      權同意書，仍屬有效。原告該部分主張，委無足取。
  (二)就被告甲○○、辛○○、壬○○○、戊○○、己○○○所占
    用之除系爭2-1 號房屋外之其餘系爭房屋部分：
    1.被告雖辯稱61建字第2266號建造執照卷內原告所出具之土
      地使用同意書1 紙，載明同意使用之面積為「401 坪」，
      較當時之土地面積為1291.22 平方公尺（即重測後之三峽
      鎮○○段93地號面積104.81平方公尺加94地號面積1186.4
      1 平方公尺，相當約390.59坪）多出約10坪，是原告同意
      將系爭土地全部供被告三峽國小建築永久式宿舍，亦即明
      示追認配住予其他被告甲○○、辛○○、黃楊秀芬、己○○○等4 人之日據時宿舍亦得有權使用系爭土地之意等語
      ，為原告否認。查，61建字第2266號建造執照卷內所附原
      告出具之土地使用權同意書，固記載原告同意「台北縣三
      峽鎮三峽國民小學校長丁○○」於系爭土地內之「401 坪
      」範圍內建築永久式宿舍（見上開建造執照卷第5 頁），
      惟同時亦載明「茲為申請營造執照特予證明」字樣（見上
      開建造執照卷第5 頁），顯然原告出具該土地使用權同意
      書之目的僅係供被告三峽國小申請興建校長宿舍而已，尚
      無從認為原告當時出具該土地使用權同意書有何追認系爭
      1 、2 、3 、4 號房屋四間房屋亦得占用系爭土地之意。
      其次，觀諸附於該建造執照卷內之建造執照申請書所載，
      申請興建三峽國小校長宿舍之基地面積為403.8 平方公尺
      ，建蔽率為10:2.55 ，法定空地面積為68.67 平方公尺，
      該宿舍建物之「一樓」申請建築面積為103 平方公尺，此
      有建造執照申請書足稽（見上開建造執照卷第16頁），復
      佐以比對該建造執照卷內之「台北縣三峽國民小學新建住
      宅工程圖配置圖」可知（見上開建造執照卷第15頁），標
      繪紅色之部分為申請興建之房屋，外圍標繪綠色部分則為
      空地，足見當初申請建造上開房屋之建築基地僅有上開紅
      色部分加上綠色部分（該基地為一橫向之長方形），建築
      基地範圍並不包括系爭1 、2 、3 、4 號房屋所坐落之其
      餘土地在內。因此，被告等該部分辯解，自非足取。
    2.被告甲○○、辛○○、壬○○○、戊○○、己○○○雖另
      辯稱：其等依行政院79年5 月11日台（79）人政肆字第19
      25 0號函所示「各機關工友（含技工、駕駛）退職後，其
      於72年4 月29日『事務管理規則』修正前配住之『眷屬宿
      舍』准予續住至宿舍處理時為止。」，嗣行政院人事行政
      局再於80年1 月17日發布80局肆字第02597 號函釋「…各
      機關學校經管之眷舍，雖未依規定列報處理，惟如為應機
      關學校需要，必須處理者；亦應屬上開院函所稱『宿舍處
      理』之範圍」等規定，自得合法續住至宿舍處理時為止等
      語，惟縱然屬實，此亦僅為該等被告與被告三峽國小間之
      公法上關係，自與原告無涉。被告該辯解，亦非可採。
五、系爭1 、2 、3 、4 號房屋，僅被告三峽國小有拆除之處分
    權能，占有人被告甲○○、辛○○、壬○○○、戊○○、己○○○等人，並無拆除之處分權能，故原告請求被告三峽國
    小拆除上開無權占有之系爭1 、2 、3 、4 號四間房屋，為
    有理由，至於其請求現占有人被告甲○○、辛○○、壬○○○、戊○○、己○○○等人，分別與被告三峽國小共同拆除
    上開四間房屋部分，則非正當。又原告雖請求被告甲○○、
    辛○○、壬○○○、戊○○、己○○○等人「拆除」上開房
    屋，惟請求拆屋還地，當然包含有請求遷出之意，故原告請
    求被告甲○○、辛○○、壬○○○、戊○○、己○○○分別
    自其等所占有之房屋遷出，乃屬有據。
六、綜上所述，原告本於物上請求權，請求：(一)被告三峽國小、
    應將坐落系爭土地上之如附圖94(A) 所示（面積223.08平方
    公尺）之系爭1 號房屋、如附圖94(C) 所示（面積108.81平
    方公尺）之系爭2 號房屋、如附圖94(E) 所示（面積153.63
    平方公尺）之系爭3 號房屋、如附圖94(D) 所示（面積139.
    31平方公尺）之系爭4 號房屋拆除，並將上開土地返還原告
    ；暨(二)被告甲○○應自坐落系爭土地上之如附圖94(A) 所示
    （面積223.08平方公尺）之系爭1 號房屋遷出、被告辛○○
    應自坐落系爭土地上如附圖94(C) 所示（面積108.81平方公
    尺）之系爭2 號房屋遷出、被告壬○○○應自坐落系爭土地
    上如附圖94(E) 所示（面積153.63平方公尺）之系爭3 號房
    屋遷出、及被告戊○○、己○○○應自坐落系爭土地上如附
    圖94(D) 所示（面積139.31平方公尺）之系爭4 號房屋遷出
    之請求部分，為有理由，應予准許。逾此範圍之請求，則無
    理由，應予駁回。
七、兩造分別陳明願供擔保，聲請宣告假執行或免為假執行，經
    核原告勝訴部分，合於法律規定，爰分別酌定相當之擔保金
    額宣告之；至於原告敗訴部分，其假執行之聲請，失所依據
    ，併駁回之。
八、本件事證已臻明確，兩造其餘主張及攻擊防禦方法，經審酌
    後認於本判決結果不生影響，爰不一一論述。
九、結論：原告之訴為一部有理由，一部無理由，依民事訴訟法
    第79條、第85條第1 項前段，第390 條第2 項、第392 條，
    判決如主文。
中    華    民    國    95    年    3     月    28    日
                  民事第一庭    法  官  陳翠琪
以上正本係照原本作成
如對本判決上訴，須於判決送達後20日內向本院提出上訴狀
中    華    民    國    95    年    3     月    29    日
                                書記官  林進煌


司法院資訊處製作；財團法人民間司法改革基金會備份。
